【裁判字號】    98,訴緝,319
【裁判日期】    980817
【裁判案由】    毒品危害防制條例
【裁判全文】
臺灣臺中地方法院刑事判決             98年度訴緝字第319號
                                     98年度訴緝字第318號
公  訴  人  臺灣臺中地方法院檢察署檢察官
被      告  甲○○
上列被告因違反毒品危害防制條例案件，經檢察官提起公訴（97
年度毒偵字第6076號、98年度毒偵字第308號），被告於準備程
序中就被訴事實為有罪之陳述，經告以簡式審判之旨，並聽取意
見後，本院合議庭裁定由受命法官獨任進行簡式審判程序，判決
如下：
    主    文
甲○○施用第一級毒品，累犯，處有期徒刑柒月。又施用第一級
毒品，累犯，處有期徒刑捌月，扣案之第一級毒品海洛因壹包（
驗餘淨重：零點壹零玖玖公克）沒收銷燬之。應執行有期徒刑壹
年壹月，扣案之第一級毒品海洛因壹包（驗餘淨重：零點壹零玖
玖公克）沒收銷燬之。
    犯 罪 事 實
一、甲○○前因施用毒品案件，經本院裁定令入勒戒處所施以觀
    察、勒戒，因認無繼續施用毒品之傾向，於民國96年12月7
    日執行完畢釋放。復於94年間，因詐欺案件，經本院以95年
    度簡字第152號判處有期徒刑5月確定，於96年6月23日縮刑
    期滿執行完畢。詎仍不知悛改，復基於施用第一級毒品之犯
    意，於97年10月15日晚上10時許，在其位於臺中市○區○○
    ○街91號住處，以將海洛因摻入香菸點燃吸煙之方式，施用
    第一級毒品海洛因1次；又另基於施用第一級毒品之犯意，
    於97年12月28日晚上10時許，在上址，以將海洛因摻入香菸
    點燃吸煙之方式，施用第一級毒品海洛因1次。嗣員警於97
    年10月16日通知其到場採尿送驗，結果呈可待因、嗎啡陽性
    反應；又於97年12月29日下午2時40分許，為警在其位於臺
    中市○區○○○街91號住處前查獲，經其同意採集尿液送驗
    結果，呈可待因、嗎啡陽性反應，並搜索扣得甲○○所有供
    施用之第一級毒品海洛因1包（送驗淨重：0.1157公克；驗
    餘淨重：0.1099公克）。
二、案經臺中市警察局第一分局報告臺灣臺中地方法院檢察署檢
    察官偵查起訴。
    理    由
一、訊據被告甲○○對其分別於前揭時、地施用第一級毒品海洛
    因2次之犯罪事實坦承不諱，且其為警查獲時，所採尿液分
    別經送中山醫學大學附設醫院檢驗結果，均呈可待因、嗎啡
    陽性反應等情，有該院檢驗科藥物檢測中心出具之尿液檢驗
    報告2紙存卷可稽。此外，扣案之白色粉末1包經送請行政院
    衛生署草屯療養院鑑定結果，確含海洛因成分（送驗淨重：
    0.1157公克；驗餘淨重：0.1099公克），有該院98年1月14
    日草療鑑字第0980100039號鑑定書在卷可憑。又海洛因施用
    入人體後水解還原成嗎啡，再循嗎啡之代謝方式排出體外，
    已據行政院衛生署藥物食品檢驗局（81）藥檢壹字第006431
    號函說明綦詳，顯見被告關於曾於上開時、地施用第一級毒
    品海洛因2次之自白，應與事實相符。
二、被告前因施用毒品案件，經本院裁定令入勒戒處所施以觀察
    、勒戒，因認無繼續施用毒品之傾向，於96年12月7日執行
    完畢釋放，其於5年內再犯本案，依毒品危害防制條例第23
    條第2項之規定，應依法追訴處罰。本件事證明確，被告施
    用第一級毒品海洛因2次之犯行，洵堪認定，應依法論科。
三、核被告甲○○所為，均係違反毒品危害防制條例第10條第1
    項之施用第一級毒品罪。被告因施用而持有毒品行為，本應
    以持有論，惟持有後進而施用，其持有之低度行為應被施用
    之高度行為所吸收，故不再另論其持有毒品罪。又被告所犯
    上開2罪，犯意各別，應予分論併罰。被告前於94年間，因
    詐欺案件，經本院以95年度簡字第152號判處有期徒刑5月確
    定，於96年6月23日縮刑期滿執行完畢之事實，有臺灣高等
    法院被告前案紀錄表及臺灣臺中地方法院檢察署刑案資料查
    註紀錄表各1份在卷可參，其受有期徒刑之執行完畢後，5年
    以內故意再犯本案有期徒刑以上之2罪，均為累犯，應依刑
    法第47條第1項之規定，分別加重其刑。爰審酌被告施用毒
    品，於前經觀察、勒戒後，仍不知戒惕，無視於毒品對於自
    身健康之戕害及國家對於杜絕毒品犯罪之禁令，不知戒除惡
    習，惡性非輕，然念及坦承犯行，態度良好，其施用毒品並
    無危害他人及其犯罪之動機、目的及手段等一切情狀，分別
    量處如主文所示之刑，並定其應執行之刑，以資懲儆。另扣
    案之之海洛因1包（驗餘淨重：0.1099公克），為被告所有
    供其施用之第一級毒品，業經其自陳明確，應依毒品危害防
    制條例第18條第1項前段之規定，沒收銷燬之。
據上論斷，應依刑事訴訟法第273條之1第1項、第299條第1項前
段，毒品危害防制條例第10條第1項、第18條第1項前段，刑法第
11條、第47條第1項、第51條第5款，判決如主文。
本案經檢察官乙○○到庭執行職務。
中    華    民    國    98    年    8     月    17    日
                    刑事第三庭  法  官  李慧瑜
上正本證明與原本無異。
如不服本判決，應於收受送達後10日內向本院提出上訴書狀（應
敘述具體理由並附繕本）。
上訴書狀如未敘述理由，應於上訴期間屆滿後20日內補提理由書
於本院。
                                書記官  陳青瑜
中    華    民    國    98    年    8     月    17    日
附錄論罪科刑法條
毒品危害防制條例第10條第1項
施用第一級毒品者，處 6 月以上 5 年以下有期徒刑。


司法院資訊處製作；財團法人民間司法改革基金會備份。
